【裁判字號】    86,上易,1106
【裁判日期】    900424
【裁判案由】    違反專利法
【裁判全文】
臺灣高等法院刑事判決                  八十六年度上易字第一一六號
    上  訴  人
    即  被  告  乙○○
    選任辯護人  董安丹律師
                顧慕堯律師
右上訴人，因違反專利法案件，不服臺灣板橋地方法院，八十四年度易字第一二○七
號，中華民國八十五年十一月十五日第一審判決（起訴案號：臺灣板橋地方法院檢察
署八十二年度偵字第一八六七三號）提起上訴，本院判決如左：
    主      文
上訴駁回。
乙○○緩刑貳年。
    事實及理由
一、本案經審理結果，認第一審援引修正前專利法第一百零七條、第一百零八條，刑
    法第十一條前段（漏引應予補正）、第二條第一項但書、第二十八條、第五十五
    條、第四十一條（已修正為第四十一條第一項）、第三十八條第一項第二款，罰
    金罰鍰提高標準條例第二條之規定，論以乙○○偽造有專利權之新型，量處拘役
    五十日，如易科罰金，以三百元折算一日，並敘明扣案之偽造「電話接頭防塵套
    」二千個均沒收（同案被告王永祥判處拘役四十日，如易科罰金，以三百元折算
    一日確定）。認事用法，均無違誤，量刑亦為妥適，應予維持，引用第一審判決
    書記載之事實、證據及理由（如附件）。
二、訊據上訴人即被告乙○○否認有違反專利法犯行，辯稱：告訴人浩暘公司取得新
    型專利權係參考美商摩托羅拉公司之產品，並不具新穎性及進步性，已向經濟部
    中央標準局（已改為經濟部智慧財產局）提出舉發，伊未違反專利法等語，提出
    行政法院判決要旨等影本為證（詳如卷附所載，其辯護人具狀提出「實品說明」
    等文件）。
三、經查被告係智英實業有限公司（下稱智英公司）之負責人，未經取得新型專利權
    「電腦或電話接頭防護套」專利權人浩暘工業股份有限公司（下稱浩暘公司）之
    授權，於八十二年三月下旬，在智英公司內，偽造上開產品為「電話接頭防塵套
    」，再交由安琪公司之王永祥加工販賣牟利之事實，係經警查獲，且經被害人浩
    暘公司（代表人甲○○）指訴甚詳，復有專利證書、專利公報、安琪公司之出貨
    單一紙及扣案偽造之「電話接接頭防塵套」二千個附卷可資佐證。又經鑑定在案
    ，有經濟部中央標準局八十三年二月二日台專(判)○四○二四字第一○三九八
    二號函附卷（偵卷第四九、五十頁）足憑。再被告經營智英公司以告訴人浩暘公
    司之新型專利權不具新穎性及進步性為由，向經濟部中央標準局舉發，先經該局
    審定不成立，有該局專利處八十五年九月十二日八五標專（判）○四○二○字第
    三五四三一號函暨所附專利舉發審定書在卷可稽。智英公司提出訴願、再訴願、
    行政訴訟結果，復由經濟部智慧財產局重新審理，再度審定舉發不成立，有該局
    九十年三月十二日智專三(二)○二○二二字第○九○一一○○三五八三號函及
    專利舉發審定書附卷為憑。被告抗辯指告訴人之新型專利權不具新穎性及進步性
    云云及提出「實品說明」等相關文件，均不足以推翻主管機關所核發專利證書。
    事證明確，自無再行查證及停止審判之必要。被告所辯無非卸責之詞，不能採信
    ，其犯行堪以認定。至於告訴人取得新型專利，因未依限繳年費，自八十八年三
    月二十一日起已當然消滅，在此之前擁有專利權，該日之後專利權已不存在，有
    經濟部智慧財產局九十年二月二十日智專三(二)○四○二四字第○九○一一○
    ○二四三八號函可憑，並不影響被告已成立刑責，附此指明。
四、被告上訴否認犯罪，指摘原判決不當，求予撤銷改判，核無理由，應予駁回。惟
    查被告無前科，未曾受有期徒刑以上刑之宣告，有本院被告全國前案紀錄表在卷
    可證。被告經此偵審程序多年，應知警惕當無再犯之虞，且告訴人不再追究，具
    狀撤回告訴，有聲請狀附卷足稽，本院認原審所宣告之拘役以暫不執行為適當，
    併予宣告緩刑二年，以勵自新。
五、被告經合法傳喚無正當理由而不到庭，爰不待其陳述逕行判決。
據上論斷，應依刑事訴訟法第三百六十八條、第三百七十三條、第三百七十一條，刑
法第七十四條第一款，判決如主文。
本案經檢察官陳文禮到庭執行職務。
中    華    民    國      九十    年      四        月    二十四        日
                          臺灣高等法院刑事第四庭
                              審判長法  官  蔡  永  昌
                                    法  官  陳  榮  和
                                    法  官  徐  昌  錦
右正本證明與原本無異。
不得上訴。
                                    書記官  游  桂  
中    華    民    國      九十    年      四        月    二十五        日
附錄：本案論罪科刑法條全文
修正前專利法第一百零七條
偽造有專利權之新型者，處一年以下有期徒刑、拘役或科或併科五千元以下罰金。


司法院資訊處製作；財團法人民間司法改革基金會備份。
